【裁判字號】    87,上訴,1255
【裁判日期】    890223
【裁判案由】    肅清煙毒條例
【裁判全文】
臺灣高等法院高雄分院刑事判決    八十七年度上訴字第一二五五號
    上訴人  臺灣高雄地方法院檢察署檢察官
    上訴人
    即被告  乙○○
右上訴人因被告違反毒品危害防制條例案件，不服臺灣高雄地方法院八十七年度訴字
第六０九號中華民國八十七年四月二十九日第一審判決（起訴案號：臺灣高雄地方法
院檢察署八十七年度偵字第一二八一號），提起上訴，本院判決如左：
      主  文
原判決撤銷。
乙○○連續施用第一級毒品，免刑。
海洛因壹包 (淨重零點零貳公克)，又注射針筒貳支、美娜水壹瓶均沒收銷燬之。
    事    實
一、乙○○於民國八十一年間因施用毒品案件，經法院判處有期徒刑三年一月，執行
    完畢日期為八十五年六月二十三日；又於八十二年間因施用毒品案件，經法院判
    處有期徒刑三年八月，自八十五年六月二十四日接續執行，嗣上開案件合併執行
    ，乙○○乃於八十四年十二月五日假釋出獄，假釋期滿日期為八十九年二月二十
    一日，仍不知悔改，復基於概括之犯意，自八十七年一月初起至同年一月七日止
    ，連續在高雄市○○街一二六號住處，以注射針筒注射靜脈方式，施用第一級毒
    品海洛因多次。嗣於八十七年一月七日十六時三十分許，在上開住處為警查獲，
    並扣押毒品海洛因一包（淨重○．○二公克）及其所有專供其施用毒品海洛因之
    注射針筒二支、美娜水一瓶。
二、案經高雄市政府縣警察局苓雅分局移送臺灣高雄地方法院檢察署檢察官偵查起訴
    。由本院裁定送觀察勒戒，認有繼續施用毒品傾向，再裁定施以強制戒治，執行
    期滿。
    理  由
一、訊據上訴人即被告乙○○直承連續施用第二級毒品不諱，於警訊時及原審偵、審
    中亦同此供承無異，復有海洛因一包（淨重○．○二公克)及注射針筒二支、美
    娜水一瓶扣押可資佐證，且上開扣押之毒品經送請法務部調查局檢驗，驗出含有
    海洛因成份，有該局編號00000000號鑑定通知書一份附卷可稽，被告於
    警訊時為警採取之尿液，亦經高雄市立凱旋醫院檢出嗎啡陽性反應，此有該院八
    十七年一月十六日編號高市凱醫檢字第○八七五號檢驗成績書一份在卷可憑。而
    海洛因施用入人體後，水解還原成嗎啡，再循嗎啡之代謝方式排出體外，已據行
    政院衛生署藥物食品檢驗局 (73)藥檢壹字第三Ｏ二二一號函說明綦詳，是以被
    告所施用之毒品應屬第一級海洛因無訛。罪證明確，被告之犯行堪以認定。
二、被告行為後，毒品危害防制條例已於八十七年五月二十日公布，自同月二十二日
    起施行，以之與行為時之舊法肅清煙毒條例相比較結果，以裁判時之新法即毒品
    危害防制條例之規定有利於被告，自應適用該新法。被告及公訴人上訴，指摘原
    判決不當，非無可取。自應由本院將原判決撤銷改判。（乙○○於民國八十一年
    間因施用毒品案件，經法院判處有期徒刑三年一月，執行完畢日期為八十五年六
    月二十三日；又於八十二年間因施用毒品案件，經法院判處有期徒刑三年八月，
    自八十五年六月二十四日接續執行，有其前科調查表可按。惟按被告犯兩罪，分
    別宣告有期徒刑，既不合於定執行刑之規定，經檢察官簽發兩張指揮書分別執行
    ，茲先執行三年一月有期徒刑，並於八十五年三月二十三日執行完畢，後案指揮
    書於八十五年三月二十四日接續執行，經許其假釋出獄者，不論假釋出獄前所執
    行之期間，是否已逾其中一罪之刑期，在假釋期間內均應認為尚未執行完畢，斯
    時再犯有期徒刑以上之罪，自不得論以累犯。最高法院八十八年台非字第三三六
    號、三三一號、三二八號、三二四號、三二三號、二九五號、二一八號判決及八
    十八年第四次刑事庭會議決議參照）。
三、核被告所為，係犯毒品危害防制條例第十條第一項之罪。其施用毒品行為時間密
    接、犯罪構成要件相同，顯係基於概括之犯意為之，為連續犯。被告先後持有海
    洛因，亦係基於概括之犯意，本應以連續持有論，惟其持有後，進而施用，其持
    有之低度行為應被施用高度行為所吸收，不另論其持有毒品罪。被告經本院依職
    權裁定送觀察勒戒後，認有繼續施用毒品傾向，再裁定施以強制戒治，茲已執行
    期滿，有高雄看守所附設勒戒所八十七年七月十三日高所甲戒勒字第九八二號函
    送之證明書、本院戒治執行指揮書及回證等在卷可稽，應依法為免刑之判決。扣
    案之毒品海洛因一包（淨重○．○二公克）及其所有專供其施用毒品海洛因之注
    射針筒二支、美娜水一瓶。均依法沒收銷燬之。（至鑑驗耗用之毒品既已滅失，
    自無庸宣告沒收銷燬。）
據上論斷，應依刑事訴訟法第三百六十九條第一項前段、第三百六十四條、第二百九
十九條第一項但書，毒品危害防制條例第十條第一項、第二十三條第一項、第三十五
條第三款、第十八條第一項、刑法第十一條前段，第二條第一項但書，第五十六條，
判決如主文。
本案經檢察官劉翼謀到庭執行職務。
中    華    民    國     八十九     年       二       月     二十三   日
                              臺灣高等法院高雄分院刑事第四庭
                                  審判長法官  莊  鎮
                                        法官  蕭權閔
                                        法官  陳啟造
右甲本證明與原本無異。
如不服本判決，應於判決送達後十日內向本院提出上訴狀，其未述理由者並應於提
出上訴狀後十日內向本院補提理由書（應附繕本)。
                                      書記官  劉金萍
中    華    民    國     八十九     年       二       月     二十五   日
附錄：本件論罪法條：
毒品危害防制條例第十條第一項
施用第一級毒品者，處六月以上五年以下有期徒刑。
                                                                        Ｄ


司法院資訊處製作；財團法人民間司法改革基金會備份。
